【裁判字號】    95,交抗,142
【裁判日期】    951012
【裁判案由】    聲明異議
【裁判全文】
臺灣高等法院高雄分院刑事裁定         95年度交抗字第142號
抗告人即
聲明異議人    甲○○
上列抗告人因違反道路交通處罰條例聲明異議案件，不服臺灣高
雄地方法院中華民國95年8月29日裁定（95年度交聲字第519號）
，提起抗告，本院裁定如下：
    主  文
抗告駁回。
    理  由
一、本案經本院審理結果，認第一審裁定認事用法及為異議駁回
    之結論均無不當，應予維持，並引用原審裁定書記載之理由
    及證據（如附件）。
二、本件抗告人即聲明異議人甲○○仍執主管機關之交通部公路
    總局高雄區監理所於95年7月24日函覆抗告人之內容載明「
    受處分人如對裁決事項不服，請於時限內依道路交通管理處
    罰條例第87條第1 項規定，以司法書狀提起聲明異議」，故
    抗告人於95年8月8日提起異議聲明並未逾期云云為理由提起
    抗告，惟按道路交通管理處罰條例第87條第1 項所規定之受
    處分人不服道路交通管理處罰條例第8 條主管機關所為之處
    罰，得於「接到裁決書之翌日起20日內」，向管轄地方法院
    聲明異議，係以收受違反道路交通管理事件裁決書之翌日為
    法定異議期間之起算日，抗告人所指之上開函載內容乃提示
    抗告人得聲明異議之教示規定，並非處罰之裁決書，自非以
    收受該函之時間為聲明異議之起算日。抗告意旨執此指摘原
    裁定不當，為無理由，應予駁回。
據上論斷，應依道路交通案件處理辦法第26條、刑事訴訟法第4
12條，裁定如主文。
中    華    民    國    95    年    10    月    12    日
                  刑事第一庭    審判長法  官  郭雅美
                                      法  官  張意聰
                                      法  官  莊崑山
以上正本證明與原本無異。
不得再抗告。
中    華    民    國    95    年    10    月    12    日
                                      書記官  邱麗莉
附件：
臺灣高雄地方法院交通事件裁定        95年度交聲字第519 號
    原處分機關  交通部公路總局高雄區監理所
    異  議  人
    即原處分人  甲○○
上列受處分人因違反道路交通管理處罰條例案件，對於交通部公
路總局高雄區監理所95年6月9日（原處分：高監自裁字裁80-Z00
000000號），聲明異議，本院裁定如下：
    主  文
異議駁回。
    理  由
一、聲明異議意旨略如附件。
二、按受處分人不服道路交通管理處罰條例第8 條主管機關所為
    之處罰，得於接到裁決書之翌日起20日內，向管轄地方法院
    聲明異議，道路交通管理處罰條例第87條第1 項定有明文；
    次按交通法庭認聲明異議不合法律上之程式或其異議權已喪
    失者，應以裁定駁回之，道路交通案件處理辦法第18條前段
    亦設有明文規定。又處理違反道路交通管理事件，有關文書
    送達之程序，準用行政程序法送達之規定；違反道路交通管
    理事件統一裁罰標準及處理細則第5 條亦定有明文。而行政
    程序法中對於文書送達，於應受送達人之住居所、事務所或
    營業所為之。但在行政機關辦公處所或他處會晤應受送達人
    時，得於會晤處所為之；於應送達處所不獲會晤應受送達人
    時，得將文書付與有辨別事理能力之同居人、受僱人或應送
    達處所之接收郵件人員，行政程序法第72條第1 項、第73條
    第1 項分別定有明文。
三、經查：交通部公路總局高雄區監理所高監自裁字裁80-Z0000
    0000號裁決書，係由舉發單位以當場舉發方式填製違反道路
    交通事件通知單移送交通部公路總局高雄區監理所於95年6
    月9 日裁處，寄送異議人即受處分人甲○○位於高雄市○○
    區○○里○○街65號6 樓之戶籍地，並於95年6 月12日送達
    異議人之戶籍地，由應送達處所之接收郵件人員即成家立業
    大樓管理委員會收受一節，此有交通部公路總局高雄區監理
    所送達證書在卷可稽，依前揭說明，上開裁決書，自95年6
    月12日之日起即已發生合法送達之效力。異議人遲至95年8
    月8 日始具狀向本院就交通部公路總局高雄區監理所高監自
    裁字裁80-Z00000000號裁決書處分聲明異議，有本院收狀章
    蓋於刑事聲明異議狀可查，揆諸首揭說明，已逾道路交通管
    理處罰條例第87 條 第1 項所定之20日不變期間，其對上開
    裁決書處分聲明議異不合法律上之程式，且無從補正，自應
    予以駁回。
四、據上論斷，應依道路交通管理處罰條例第87條第2 項、道路
    交通案件處理辦法第18條前段，裁定如主文。
中    華    民    國    95    年    8     月    29    日
                         交通法庭 法  官  何佩陵
以上正本證明與原本無異。
如不服本裁定，應於收受送達後5 日內向本院提出抗告狀。
中    華    民    國    95    年    8     月    29    日
                                  書記官  張家瑜


司法院資訊處製作；財團法人民間司法改革基金會備份。
